【裁判字號】    90,聲,1261
【裁判日期】    901210
【裁判案由】    
【裁判全文】
臺灣臺南地方法院民事裁定  九十年度聲字第一二六一號
    聲  請  人  萬通商業銀行股份有限公司
    法定代理人  乙○○
    代  理  人  丙○○
    相  對  人  甲○○
右當事人間聲請返還提存物事件，本院裁定如左：
    主      文
聲請駁回。
聲請程序費用由聲請人負擔。
    理      由
一、按訴訟終結後，供擔保人證明已定二十日以上之期間，催告受擔保利益人行使權
    利而不行使者，法院應依供擔保人之聲請，以裁定命返還其提存物，民事訴訟法
    第一百零四條第一項第二款定有明文。惟本條所謂「訴訟終結」宜從廣義解釋，
    包括執行程序終結在內，是以假扣押執行事件中，債權人如已撤回假扣押執行之
    聲請，並定二十日以上期間催告受擔保權利人行使權利而未行使者，供擔保之人
    自得依同法第一百零六條準用上開規定，聲請返還擔保物。
二、聲請人聲請意旨略以：聲請人因與相對人間有清償債務事件，為保全債權，乃聲
    請對相對人所有之財產予以假扣押，並經本院以八十八年度裁全字第四二八五號
    裁定准許在案，聲請人並遵該裁定之內容，提供中華開發工業銀行開發金融債券
    八十八年度第一期第二次金融債券，面額新台幣四十萬元券為擔保，並以八十八
    年度存字第三八七０號提存在案，茲因聲請人已定二十日以上期間催告相對人行
    使權利，然相對人迄未行使，爰依民事訴訟法第一百零四條第二項規定，請求返
    還上開擔保物等語。
三、經查，聲請人前開主張，固據其提出本院八十八年度裁全字第四二八五號裁定影
    本一件、八十八年度存字第三八七０號提存書影本一件、台南中正路郵局第五支
    局第一六四八號存證信函及回執為憑。並經本院依職權調閱上開卷宗核閱相符，
    堪信為真實。然假扣押事件所提供之提存物，係為擔保債務人因假扣押執行可能
    所受之損害，為保障債務人之權利而為之保障措施。則於假扣押程序尚未撤銷之
    前，債務人因假扣押所受之損害仍有發生之可能。是聲請人既已對相對人所有之
    財產實施假扣押在案，且迄未撤回假扣押之執行之事實，經本院調閱上開假扣押
    卷宗，查明屬實。揆諸前開說明，相對人因本件假扣押之執行仍有受損害之可能
    ，自不能謂其供擔保原因已消滅。綜上說明，本件聲請人之聲請均不符合民事訴
    訟法第一百零四條所規定之返還擔保金要件，是其聲請於法未合，不應准許。
四、依民事訴訟法第九十五條、第七十八條、裁定如主文。
中      華      民      國    九十      年     十二     月      十      日
                                台灣台南地方法院民事第三庭
~B法      官  許蕙蘭
右正本證明與原本無異
如不服本裁定，應於裁定送達後十日內向本院提出抗告狀，並應繳納抗告費用新台幣
四十五元。
中      華      民      國    九十      年     十二     月      十一    日
~B法院書記官  張淑珍


司法院資訊處製作；財團法人民間司法改革基金會備份。
